【裁判字號】    98,訴,1123
【裁判日期】    990211
【裁判案由】    毒品危害防制條例
【裁判全文】
臺灣臺中地方法院刑事判決              98年度訴字第1123號
公  訴  人  臺灣臺中地方法院檢察署檢察官
被      告  甲○○冒名吳水津.
上列被告因違反毒品危害防制條例案件，經檢察官提起公訴（98
年度毒偵字第1050號），被告於本院準備程序就被訴事實為有罪
之陳述，經本院合議庭裁定改行簡式審判程序，判決如下：
    主    文
甲○○施用第一級毒品，累犯，處有期徒刑柒月，扣案之第一級
毒品海洛因貳包（驗餘淨重合計零點零肆玖捌公克），沒收銷燬
之。又施用第二級毒品，累犯，處有期徒刑月。應執行有期徒
刑玖月，扣案之第一級毒品海洛因貳包（驗餘淨重合計零點零肆
玖捌公克），沒收銷燬之。
    犯罪事實
一、甲○○前於民國90年因犯偽造有價證券罪，經臺灣高等法院
    臺中分院判處有期徒刑3年6月確定，甫於94年9月16日縮短
    刑期假釋出監，而於95年4月25日縮刑期滿未經撤銷假釋，
    刑期以已執行完畢論。又其曾因犯施用毒品案件，經本院裁
    定令入勒戒處所觀察、勒戒後，認無繼續施用傾向，於97年
    12月4日觀察、勒戒完畢釋放。詎其仍不知悔改，竟基於施
    用第一級毒品海洛因之犯意，於98年2月25日10時許，在臺
    中市○○路路旁某處，以將海洛因摻入香煙內點火後吸食其
    煙氣之方式，施用第一級毒品海洛因1次。另基於施用第二
    級毒品甲基安非他命之犯意，於98年2月24日13時許，在臺
    中市臺中公園之公廁內，以將甲基安非他命置於玻璃球吸食
    器內點火燒烤後吸食其煙氣之方式，施用第二級毒品甲基安
    非他命1次。嗣於98年2月25日14時30分許，為警在臺中市○
    區○○路2之8號前查獲，並扣得第一級毒品海洛因2包（驗
    餘淨重合計0.0498公克）。
二、案經臺中縣警察局清水分局報請臺灣臺中地方法院檢察署檢
    察官偵查起訴。
    理    由
一、訊據被告甲○○對於前揭犯罪事實均坦承不諱，且被告為警
    查獲後所採集之尿液，經以氣相層析質譜儀（即ＧＣ／ＭＳ
    ）方法檢驗結果，確呈第一級毒品海洛因於人體代謝後之嗎
    啡、可待因陽性反應，及第二級毒品甲基安非他命代謝物甲
    基安非他命陽性反應等情，有中山醫學大學附設醫院檢驗科
    藥物檢測中心尿液檢驗報告1份附卷足證，並有扣案之第一
    級毒品海洛因2包（驗餘淨重合計0.0498公克）可資佐證。
    且扣案之前開2包白粉狀物品業經送請行政院衛生署草屯療
    養院以化學呈色法及氣相層析質譜儀分析法鑑定結果，均係
    第一級毒品海洛因，有該院草療鑑字第0980300036號鑑定書
    1份在卷可稽。查被告前因犯施用毒品案件，經本院裁定令
    入勒戒處所觀察、勒戒後，認無繼續施用傾向，於97年12月
    4日觀察、勒戒完畢釋放，有臺灣高等法院被告前案紀錄表1
    份在卷足憑。其於觀察、勒戒完畢後，5年內再犯本件施用
    第一、二級毒品罪，依毒品危害防制條例第23條第2項之規
    定，即應依法追訴。被告自白核與事實相符，事證明確，其
    犯行洵堪認定。
二、核被告所為，係犯毒品危害防制條例第10條第1項之施用第
    一級毒品罪及同條第2項之施用第二級毒品罪。被告為供施
    用而持有第一級毒品，其持有第一級毒品之低度行為，已分
    別為施用第一級毒品之高度行為所吸收，均不另論罪。被告
    所犯上開施用第一級毒品罪及第二級毒品罪間，犯意各別，
    罪名不同，應予分論併罰。末查，被告前因犯偽造有價證券
    罪，經臺灣高等法院臺中分院判處有期徒刑3年6月確定，於
    94年9月16日縮短刑期假釋出監，並於95年4月25日縮刑期滿
    未經撤銷假釋，刑期以已執行完畢論，此有臺灣高等法院被
    告前案紀錄表及臺灣臺中地方法院檢察署刑案資料查註紀錄
    表各1份在卷可憑，其受徒刑執行完畢後5年以內，故意再犯
    本件有期徒刑以上之罪，均為累犯，應依刑法第47條第1項
    之規定各加重其刑。爰審酌被告前因施用毒品犯行曾經觀察
    、勒戒確定，仍又再施用毒品不輟，無視於毒品對於自身健
    康之戕害及國家對於杜絕毒品犯罪之禁令，再犯本件施用第
    一、二級毒品之犯行，惡性非輕，及被告事後坦承犯行，再
    本於施用毒品犯罪之人，亦為「病人」之考量等一切情狀，
    分別量處如主文所示之刑，並定其應執行之刑。扣案之前開
    2包白粉狀物品經行政院衛生所草屯療養院以化學呈色法及
    氣相層析質譜儀分析法鑑定結果，確係第一級毒品海洛因，
    有前開行政院衛生署草屯療養院鑑定書1份在卷可稽，爰依
    同條例第18條第1項前段之規定，不問屬於犯人與否，宣告
    沒收銷燬之。
據上論斷，應依刑事訴訟法第273條之1第1項、第299條第1項前
段，毒品危害防制條例第10條第1項、第2項、第18條第1項前段
，刑法第11條前段、第47條第1項、第51條第5款，判決如主文。
中    華    民    國    99    年    2     月    11    日
                  刑事第六庭    法  官  戴博誠
上正本證明與原本無異。
如不服本判決，應於送達後10日內向本院提出上訴狀（須附繕本
），上訴於臺灣高等法院臺中分院。
上訴書狀如未敘述理由，應於上訴期間屆滿後20日內補提理由書
於本院。
                                書記官  林政佑
中    華    民    國    99    年    2     月    11    日
【附錄論罪科刑法條】
毒品危害防制條例第10條：
施用第一級毒品者，處6月以上5年以下有期徒刑。
施用第二級毒品者，處3年以下有期徒刑。

司法院資訊處製作；財團法人民間司法改革基金會備份。
